---
  title: "Análises do censo de 1872"
subtitle: ""
author: 
  - "Izabel Flores^[UnB]"
date: "`r format(Sys.Date(),'%d/%m/%Y')`"
output:
  bookdown::html_document2:
  df_print: paged
fig_caption: true
number_sections: no
theme: united
toc: no
toc_float:
  collapsed: yes
smooth_scroll: yes
bookdown::pdf_document2:  
  citation_package: natbib
fig_caption: true
number_sections: true
toc_depth: 4
latex_engine: xelatex
bookdown::word_document2: default
fontsize: 12pt
linkcolor: blue
header-includes:
  - \usepackage{indentfirst}
- \usepackage{amsmath}
- \usepackage{float}
- \setlength{\parindent}{4em}
- \setlength{\parskip}{1.5em}
- \usepackage{titling}
- \pretitle{\begin{center}
  - \posttitle{\end{center}}
  biblio-style: "apalike"
  link-citations: true
  editor_options: 
    chunk_output_type: console
  ---
    
    
```{r setup, include=FALSE}
  knitr::opts_chunk$set(
    message = FALSE,
    warning = FALSE,
    echo    = FALSE,                 # Mostra os códigos automaticamente
    eval    = TRUE,                  # se quiser rodar o código R - colocar TRUE
    fig.cap = 'Elaboração própria.', # Legenda automática de figuras
    fig.pos = 'H'
  )
```

```{r}

## Importacao dos dados

library(readr)

bd <- read.csv2("Censo_1872_dados_tidy_versao2.csv")

## tentar fazer por municipios
```


```{r}
## Importando shape file

library(rgdal)

shape <- readOGR("SHP/04-limite de província 1872.shp", encoding = "UTF-8")


```

# {#inic .tabset}

## Recorte de escravisados

```{r}

## tabela resumo para plotar no grafico
bd_escravisados <- bd %>% 
  dplyr::select(PrimeiroDeProvincia, Sexo_Condicao, Total_Almas) %>% 
  filter(Sexo_Condicao == c("Homem Escravizado", "Mulher Escravizada")) %>% 
  group_by(PrimeiroDeProvincia) %>% 
  summarise(Total = sum(Total_Almas))

## compatibilizando nomes das provincias
bd_escravisados <- bd_escravisados%>% 
  mutate(PrimeiroDeProvincia = ifelse(PrimeiroDeProvincia == "Alagoas", "Alagôas",
                    ifelse(PrimeiroDeProvincia == "Municipio Neutro ( Município da Corte)", "Município neutro",
                    ifelse(PrimeiroDeProvincia == "Espírito Santo", "Espirito Santo", PrimeiroDeProvincia))))
```

```{r}
# add informação ao shape

data_shape <- data.frame(shape)

names(bd_escravisados)[1] <- "nome"
data_shape <- merge(data_shape,bd_escravisados,by="nome", sort=F)

shape1 <- shape
shape1$total_escravisados <- NA
shape1$total_escravisados <- data_shape$Total

```

```{r}
# plotar grafico

#Criando uma variável que reflita a ordem dos dados do menor para o maior logaritmo de longe
brks <- seq(0,200000,by=25000)
brks2 <- seq(0,200000,by=10000)


#Plotando o indicador (variável) no seu arquivo shape
spplot(shape1,"total_escravisados", at=brks, col.regions=(brewer.pal(10,"Greens")), main="Total de escravisados por província - 1872", direction=-1)

```


